MARÍA CAROLINA METZLER



CONTACTO

@ carolinametzler83@gmail. com

**** 3424097005

Palgrano 3033 (Santo Tome)

INFORMACIÓN PERSONAL

Fecha de : 27/05/1983

nacimiento

Nacionalidad: Argentina

HABILIDADES

Carnet de conducir B1

REFERENCIAS

Yamila - "Casa" 3425467740

- "Casa" María rosa 3426493344

- "Casa" María elena 3425430108

OBJETIVO

Conseguir un puesto de trabajo que me permita aplicar mis experiencias y conocimientos en mi sector y en las distintas áreas de la empresa, para así desarrollarme profesionalmente para el buen desempeño de las funciones asignadas.

EXPERIENCIA PROFESIONAL

6/4/2002 - 6/12/2002	Escuela N 579 J.J.Berrutti, escuela N 140 Pasante ,dictando clases Dictando de clases en Windows, Word , excel y power point . 96 ja catedras
10/2/2005	Supermercado el túnel
-	Atención al cliente
19/5/2005	Limpio casa
2022	Limpio casa en domicilio.
10/6/2005	Supermercado dar
-	Atención al público, panadería ,fiambrería
10/9/2005	, cajera
1/1/2017 - 1/1/2020	Despensa Propia Atención al público , cajera repositora ,cortadora de fiambre , y me traía mis propios productos.
10/4/2010 - 10/2/2012	Gani Costurera Armado de colchones , costura en tapas de colchones .embalaje.

EDUCACIÓN

1986/2002	Escuela de educación técnica N 322 Técnico en computación 7,40
2004	Instituto argentino de computacion Secretariado ejecutivo informatico
2004	Instituto Juan Lavalle Operador de pc
2007	Sanatorio santo tome Calidad de atención en servicio a la salud